【裁判字號】    97,易,2045
【裁判日期】    970926
【裁判案由】    竊盜等
【裁判全文】
臺灣臺中地方法院刑事判決              97年度易字第2045號
公  訴  人  臺灣臺中地方法院檢察署檢察官
被      告  甲○○
上列被告因竊盜等案件，經檢察官聲請簡易判決處刑（97年度偵
字第3845號），本院沙鹿簡易庭認為不宜以簡易判決處刑（97年
度沙簡字第191號），移由本院刑事庭改依通常程序審理，於本
院審理時，被告就被訴事實為有罪之陳述，經裁定改行簡式審判
程序，本院判決如下：
    主  文
甲○○服用酒類，不能安全駕駛動力交通工具而駕駛，累犯，處
有期徒刑伍月。又竊盜，累犯，處有期徒刑參月。又以加害財產
、自由之事，恐嚇他人致生危害於安全，累犯，處有期徒刑肆月
。又於公務員依法執行職務時，當場侮辱，累犯，處有期徒刑伍
月。應執行有期徒刑壹年。
    事  實
一、甲○○前曾因竊盜案件，經本院於民國（下同）95年9月25
    日，以95年度沙簡字第509號判處有期徒刑5月確定，甫於96
    年2月5日因易科罰金而執行完畢。詎其仍不知悔改，於前開
    有期徒刑易科罰金執行完畢後五年內，復為下列犯行：(一)於
    97年1月22日下午5時許，在其位於台中縣后里鄉○○路5號
    之住處，飲用補藥酒後，已達不能安全駕駛動力交通工具之
    程度，竟仍於同日下午6時，騎乘車牌號碼TKC-201號輕型機
    車，前往位於台中縣后里鄉○村路121號之后里鄉第一市場
    ；(二)於同日晚間8時20分許，在后里鄉第一市場大門口旁為
    乙○○所擺設販賣精油洗面皂之攤位前，趁乙○○招呼其他
    客人之際，徒手竊取攤架上之手工橘子香皂1塊。得手後，
    置於外套之左邊口袋內；(三)乙○○隨即發現後，質問甲○○
    為何竊取該物品，詎甲○○竟惱羞成怒，將上開香皂投擲至
    市場內，旋基於恐嚇危害安全之犯意，對乙○○恫稱：每天
    都要來翻桌，讓你沒有辦法做生意等語，並以雙手扶住該攤
    位之桌面，欲作勢翻轉，以此加害財產及自由之事恐嚇乙○
    ○，使之心生畏懼，致生危害於安全；(四)嗣於同日晚間8時4
    0分許，臺中縣警察局大甲分局后里分駐所之副所長紀適華
    及員警張景揮據報前往處理，甲○○復基於妨害公務之犯意
    ，公然以「卒仔」及「幹你娘」等語當場辱罵紀適華及張景
    揮，經逮捕後，帶至臺中縣警察局大甲分局后里分駐所，又
    在該處接續多次以上述言語，辱罵所內依法執勤之員警（公
    然侮辱部分均未據告訴）。經警對甲○○施以呼氣酒精濃度
    測試，測得其呼氣所含酒精成分為每公升0.88毫克，並扣得
    手工橘子香皂1塊（已發還乙○○）。
二、案經臺中縣警察局大甲分局報請臺灣臺中地方法院檢察署檢
    察官偵查起訴。
    理  由
一、按除被告所犯為死刑、無期徒刑、最輕本刑為3年以上有期
    徒刑之罪或高等法院管轄第一審案件者外，於刑事訴訟法第
    273條第1項程序進行中，被告先就被訴事實為有罪之陳述時
    ，審判長得告知被告簡式審判程序之旨，並聽取當事人、代
    理人、辯護人及輔佐人之意見後，裁定進行簡式審判程序；
    除簡式審判程序及簡易程序案件外，第一審應行合議審判，
    刑事訴訟法第273之1條第1項、第284之1條分別定有明文。
    查本件被告甲○○所犯係死刑、無期徒刑、最輕本刑為3年
    以上有期徒刑或高等法院管轄第一審案件以外之罪，並於本
    院行準備程序時就被訴事實為有罪之陳述，本院依前揭規定
    ，裁定行簡式審判程序，合先敘明。
二、上開犯罪事實，業據被告甲○○於偵訊、本院審理時坦承不
    諱，核與告訴人乙○○於警詢時之指訴及證人紀適華、張景
    揮於偵查中之具結證述相符，並有職務報告書、刑法第185
    條之3查獲後測試觀察職務報告、酒精測定紀錄表、台中縣
    警察局舉發違反道路交通管理事件通知單、贓物認領保管單
    及扣案物照片1張等附卷可稽。足徵被告之自白確與事實相
    符。本件事證明確，被告甲○○公共危險、竊盜、恐嚇危害
    安全及侮辱公務員等犯行，均堪認定。
三、核被告所為，係犯刑法第185條之3之公共危險罪、第320條
    第1項之竊盜罪、第305條之恐嚇危害安全罪及第140條第1項
    之侮辱公務員罪。被告所犯上開之罪，犯意各別，行為不同
    ，應分論併罰。被告有犯罪事實欄所載之前科，有臺灣高等
    法院被告前案紀錄表、被告在監在押紀錄表各1份在卷可稽
    ，其受徒刑之執行完畢後，五年以內故意再犯本件有期徒刑
    以上之四罪，均為累犯，應依刑法第47條第1項規定分別加
    重其刑。爰審酌被告前已有因酒後駕車之公共危險罪及對於
    依法執行勤務之員警，當場為辱罵行為之前科，被告本案再
    次不顧酒後駕車因注意力降低，可能影響行車安全並對於其
    他用路人所造成之危險，且藐視國家公權力，暨衡酌被告犯
    罪之手段、所竊取之財物價值非鉅，犯後亦能坦然面對，態
    度良好等一切情狀，分別量處如主文所示之刑，並定其應執
    行之刑，以示懲儆。
據上論斷，應依刑事訴訟法第299條第1項前段，刑法第140條第
1項、第185條之3、第305條、第320條第1項、第47條第1項、第
51條第5款，判決如主文。
本案經檢察官丙○○到庭執行職務。
中    華    民    國    97    年    9    月    26    日
                  刑事第十庭    法  官  黃賢婷
以上正本證明與原本無異。
如不服本判決，應於收受送達後10日內向本院提出上訴書狀（應
敘述具體理由並附繕本）。
上訴書如未敘述理由，應於上訴期間屆滿後20日內補提理由書於
本院。
                                書記官  王麗雯
中    華    民    國    97    年    9    月  26      日
附錄本案論罪科刑法條全文：
中華民國刑法第140條第1項
於公務員依法執行職務時，當場侮辱，或對於其依法執行之職務
公然侮辱者，處6月以下有期徒刑、拘役或1百元以下罰金。
中華民國刑法第185條之3
服用毒品、麻醉藥品、酒類或其他相類之物，不能安全駕駛動力
交通工具而駕駛者，處1年以下有期徒刑、拘役或3萬元以下罰金
。
中華民國刑法第305條
以加害生命、身體、自由、名譽、財產之事，恐嚇他人致生危害
於安全者，處2年以下有期徒刑、拘役或3百元以下罰金。
中華民國刑法第320條第1項
意圖為自己或第三人不法之所有，而竊取他人之動產者，為竊盜
罪，處5年以下有期徒刑、拘役或5百元以下罰金。
附錄論罪科刑法條


司法院資訊處製作；財團法人民間司法改革基金會備份。
